臺灣基隆地方法院刑事判決　　　　　　　　　　　　　九十一年度訴字第五一三號
　　公　訴　人　臺灣基隆地方法院檢察署檢察官
　　被　　　告　戊○○
　　　　　　　　甲○○
　　　　　　　　丁○○
右列被告等因竊盜案件，經檢察官提起公訴（九十一年度偵字第二九○七、三四九七
號），本院判決如左：
    主  文
戊○○共同連續意圖為自己不法之所有，以恐嚇使人將本人之物交付，累犯，處有期
徒刑拾月，扣案如附表二編號五至十一所示之物均沒收。
甲○○共同連續意圖為自己不法之所有，以恐嚇使人將本人之物交付，累犯，處有期
徒刑壹年肆月，扣案如附表二編號五至十一所示之物均沒收。又行使偽造私文書足以
生損害於他人，累犯處有期徒刑捌月，扣案如附表二編號一所示之印文、署押、印章
，編號二所示之相片，編號三、四所示之物均沒收。應執行有期徒刑壹年拾月，扣案
如附表二編號一所示之印文、署押、印章，編號二所示之相片，編號三、四所示之物
均沒收。扣案如附表二編號五至十一所示之物均沒收。
丁○○共同連續意圖為自己不法之所有，以恐嚇使人將本人之物交付，處有期徒刑壹
年。扣案如附表二編號五至十一所示之物均沒收。又未經許可持有刀械，處有期徒刑
參月，扣案之附表二編號十二所示之物沒收。應執行有期徒刑壹年貳月，扣案之附表
二編號五至十二所示之物均沒收。
    事  實
一、戊○○曾因竊盜案件，經臺灣板橋地方法院於民國八十七年二月二十五日以八十
    六年度易字第七九五六號判處有期徒刑九月確定，並於八十八年十一月十一日執
    行完畢；甲○○曾因偽造文書案件，經臺灣桃園地方法院於八十九年十月四日以
    八十八年度壢字第七七一號判處有期徒刑五月，並於九十年三月二十一日執行完
    畢；丁○○曾因偽造文書案件，經臺灣嘉義地方法院以八十七年度訴字第七三六
    號判處有期徒刑三年，尚未執行。戊○○、甲○○、丁○○三人均不知悔改，竟
    共同基於意圖為自己不法所有之概括犯意，以竊車後要求車主付款贖車供渠等花
    用，三人謀議即定後，由戊○○駕車搭載甲○○、丁○○外出尋找竊取之自小客
    車，待選定欲竊取之自小客車後，由丁○○負責竊取，甲○○負責把風，連續於
    附表一所示之犯罪時間、地點、犯罪方式，向附表一所示之被害人竊取自小客車
    ，由丁○○駕駛所竊取之自小客車，甲○○則坐於右前座，並將車置於附表一所
    示之地點，再由甲○○通知戊○○前往上開地點搭載丁○○、甲○○二人離開，
    嗣由甲○○以公用電話通知各該被害人將附表所示之金錢，匯入各該由甲○○向
    跳蚤市場所購得之提款卡所屬之銀行帳戶中，惟因該提款卡之密碼錯誤，而未能
    取得所勒贖之款項。又甲○○於附表一中編號一竊取被害人丙○○所有之自小客
    車後，為圖掩飾其通緝犯之身分，進而基於變造國民身分證及駕照之犯意，將丙○○駕照及國民身分證之照片撕去而換貼自己之照片，足生損害於丙○○及戶政
    機關對於戶政管理之正確性，甲○○復委由不知情之刻印業者偽刻「丙○○」印
    章一枚，再持變造之丙○○之身分證及偽刻之印章，前往上海商業儲蓄銀行股份
    有限公司北三重分行（下稱上海商銀北三重分行），假冒丙○○本人申請開立活
    期儲蓄存款帳戶，並接續在上海商銀北三重分行顧客資料卡暨印鑑卡、申請書上
    偽簽「丙○○」署押及蓋用偽刻之「丙○○」印文，持向上海商銀北三重分行申
    請開戶，使上海商銀北三重分行據以核發「丙○○」名義之活期蓄存款帳號00
    000000000000號存褶一本予甲○○使用，足以生損害於丙○○及上
    海商銀行北三重分行對存款戶管理之正確性。另丁○○於九十年九月納莉颱風期
    間拾獲列管之刀扁鑽壹支，未經許可而存放於家中，持有該扁鑽，嗣經警循線於
    戊○○住處查獲供犯罪所用之門號000000000000號行動電話繳款單
    、丁○○住處查獲扁鑽乙支、供犯罪聯絡所用之行動電話乙支、ＳＩＭ卡二張（
    門號：0000000000、0000000000號）、甲○○住處查獲Ｔ
    型開鎖器、行動電話ＳＩＭ卡、行動電話一具及變造完成之丙○○身分證、駕照
  各乙枚，本院並依職權函扣上海商銀北三重分行如附表二編號一所示之文件。
二、案經基隆市警察局第二分局報告臺灣基隆地方法院檢察官偵查起訴。
    理  由
一、右揭犯罪事實業據被告甲○○、丁○○二人坦承不諱；被告戊○○固坦承負責載
    送被告甲○○、丁○○二人至作案地點一節不諱，惟否認有何公訴人所指訴之犯
    行，辯稱伊負責載運被告甲○○、丁○○二人，伊只係幫助被告甲○○、丁○○
    ，又九十一年八月四日警訊筆錄是警察寫好後才給伊簽名云云。經查：被告甲○○、丁○○二人確曾涉犯如附表一所示之犯行，此業據被告甲○○、丁○○自白
    在卷，核與被害人許秋隆、丙○○指訴情節相符。而被告戊○○如何參與竊車恐
    嚇取財一節，業據其於九十一年八月四日警訊時自白不諱，且被告甲○○、丁○○二人亦均供陳被告戊○○確有參與選定竊車之謀議，而證人即製作筆錄之警員
    乙○○於本院證稱筆錄係同時錄音、錄影，並無不法取供或刑求下製作完成等語
    ，被告戊○○與該證人對質時，亦未否認，顯示被告戊○○之警訊筆錄係出於任
    意性之自白，復與被告甲○○、丁○○二人所供情節相符，被告戊○○與該二被
    告有犯意聯絡，行為分擔甚明，所辯不足採信。此外並有被告甲○○所有之行竊
    工具Ｔ字型開鎖器及扁鑽一支扣案為證，復有扣案之郵政儲金金融卡、上海商業
    儲蓄銀行金融卡、萬通商業銀行金融卡、聯邦銀行金融卡、誠泰銀行金融卡、麾
    托羅拉行動電話一具、上海商業儲蓄銀行存褶一本、行動電話ＳＩＭ卡二張、變
    造之丙○○國民身分證及駕照各一張、車輛竊盜車牌失竊資料個別查詢報告表一
    份、陽信商業銀行客戶對帳單及存摺存款印鑑卡各一紙、基隆市警察局第二分局
    九十一年十月二十八日基警分二刑字第○九一○○○七九七六號函、基隆市第一
    信用合作社九十一年五月二十日匯款存查單影本、遠傳電信股份有限公司查復之
    0000000000、0000000000、0000000000、00
    00000000電話通聯紀錄、上海商業儲蓄銀行九十一年十一月十九日上北
    重（九一）字第一二○號函及所附開戶申請書、印鑑卡正本在卷可稽，再被告丁○○非法持有之扁鑽壹支，經基隆市警察局第二分局鑑定結果，認係列管之刀械
    扁鑽，有該分局基警分二刑字第Ｚ000000000函附卷可稽，亦有該扁鑽
    壹支扣案可證。本件事證明確，被告三人犯行洵堪認定，應依法論科。
二、按被告丁○○行竊時所攜帶之Ｔ字型開鎖器，於客觀上足以對人之生命、身體安
    全產生危險應係兇器。核被告丁○○、甲○○、戊○○三人竊車而恐嚇取財之犯
    行，係犯刑法第三百二十一條第一項第三款之加重竊盜罪及第三百四十六條第一
    項恐嚇取財罪。被告三人間，有犯意聯絡及行為分擔，為共同正犯。又被告三人
    所為二次加重竊盜行為及恐嚇取財行為，時間緊接，犯罪構成要件相同，顯係基
    於概括犯意為之，為連續犯，各應依刑法第五十六條之規定以一罪論，並加重其
    刑。又被告三人所犯上開加重竊盜及恐嚇取財罪間，有方法、結果關係，依刑法
    第五十五條之規定，從一重之恐嚇取財罪處斷。另被告甲○○將丙○○駕照及國
    民身分證之照片撕去而換貼自己之照片，足生損害於丙○○及戶政機關對於戶政
    管理之正確性，被告甲○○復委由不知情之刻印業者偽刻「丙○○」印章一枚，
    再持變造之丙○○之身分證及偽刻之印章，前往上海商銀北三重分行，假冒丙○○本人申請開立活期儲蓄存款帳戶，並接續在上海商銀北三重分行顧客資料卡暨
    印鑑卡、申請書上偽簽「丙○○」署押及蓋用偽刻之「丙○○」印文，持向上海
    商銀北三重分行申請開戶，使上海商銀北三重分行據以核發「丙○○」名義之活
    期儲蓄存款帳號00000000000000號存褶一本予被告甲○○使用，
    足以生損害於丙○○及上海商銀行北三重分行對存款戶管理之正確性。核其所為
    ，係犯刑法第二百十六條、第二百十二條行使變造特種文書，第二百十六條、第
    二百十條行使偽造私文書罪。其以一行為變造丙○○之國民身分證及駕照，係想
    係競合犯，應從一重處斷，其偽造印章、印文、署押為偽造私文書之階段行為，
    偽造私文書之低度行為則為行使該私文書之高度行為所吸收，均不另論罪。另被
    告甲○○所犯行使變造特種文書與行使偽造私文書罪間有方法、結果之牽連關係
    ，依刑法第五十五條之規定，從一重之行使偽造私文書罪處斷。被告丁○○未經
    許可持有列管刀械扁鑽之犯行，核係犯槍砲彈藥刀械管制條例第十四條第三項非
    法持有刀械罪，被告丁○○所犯恐嚇取財罪與非法持有刀械罪間，又被告甲○○
    所犯恐嚇取財罪與行使偽造私文書罪間，犯意各別，行為互殊，應予分論併罰。
    查被告戊○○曾因竊盜案件，經臺灣板橋地方法院判處有期徒刑九月，於八十八
    年十一月十一日執行完畢；被告甲○○曾因偽造文書案件，經臺灣桃園地方法院
  判處有期徒刑五月，於九十年三月二十一日執行完畢，有臺灣高等法院被告全國
    前案紀錄表附卷可稽，被告戊○○、甲○○二人於該有期徒刑執行完畢後，五年
    內再犯本件有期徒刑以上之罪，為累犯，應依刑法第四十七條規定加重其刑。
    爰審酌被告三人因一時昧於貪欲而觸法，犯罪情節尚非屬輕微，惟犯罪後尚能坦
    承犯行等一切情狀，量處如主文所示之刑。被告丁○○、甲○○部分，並定其應
    執行之刑。扣案如附表二編號一所示之偽造丙○○印文、署押、印章，依刑法第
    二百十九條宣告沒收，附表二編號二所示甲○○之相片，編號三、四所示之物，
    為被告甲○○所有，且供犯罪所用之物，附表二編號五至十一所示之物為被告三
    人共同犯罪所用之物，且分別為被告所有，均依刑法第三十八條第一項第二款宣
    告沒收，附表二編號十二支扁鑽壹支，係違禁物，應依刑法第三十八條第一項第
    一款宣告沒收。其餘扣案之行動電話繳款單、工具一袋等物與本案無涉不予宣告
    沒收。
三、公訴意旨另以被告三人另有附表三之竊車恐嚇取財之犯行，因認被告三人亦涉犯
    刑法第三百二十一條第一項第三款之加重竊盜罪嫌與刑法第三百四十六條第一項
    之恐嚇取財罪嫌等情。公訴意旨認被告三人涉犯附表三所示之犯行，不外以被告
    三人之自白以為證據，惟按被告之自白，不得作為有罪判決之唯一證據，仍應調
    查其他必要之證據，以察是否與事實相符，刑事訴訟法第一百五十六條定有明文
    。經查被告三人涉犯附表三所示之犯行，除被告三人之自白外，並未有被害人出
    面指訴，且無任何相關證據扣案足以證明被告三人確有附表三所示之犯行，本院
    自不得僅依被告三人之自白，而遽為有罪判決之依據，惟公訴人認此部分犯行與
    前述加重竊盜及恐嚇取財部分有連續犯一罪之關係，不另為無罪之諭知，附此敘
    明。
四、據上論斷，應依刑事訴訟法第二百九十九條第一項前段，槍砲彈藥刀械管制條例
    第十四條第三項，刑法第十一條前段、第二十八條、第五十六條、第三百二十一
    條第一項第三款第三百四十六條第一項、第五十五條、第十一條前段、第二百十
    六條、第二百十條、第二百十二條、第四十七條、第五十一條第五款、第二百十
    九條、第三十八條第一項第一款、第二款，判決如主文。
本案經檢察官熊南彰到庭執行職務。
中      華        民        國    九十一    年    十二    月    十六    日
                                    臺灣基隆地方法院刑事第三庭
                                          法  官    林  火  炎
右正本證明與原本無異。
對於本件判決如有不服，應於收受送達後十日內，向本院提出上訴書狀，上訴於臺灣
高等法院，並按他造當事人之人數附具繕本。
                                          書記官    賈  繼  藩
中      華        民        國    九十一    年    十二    月    十九    日
附錄論罪法條
刑法第三百二十一條：
犯竊盜罪而有左列情形之一者，處六月以上五年以下有期徒刑：
一、於夜間侵入住宅或有人居住之建築物、船艦或隱匿其內而犯之者。
二、毀越門扇、牆垣或其他安全設備而犯之者。
三、攜帶兇器而犯之者。
四、結夥三人以上而犯之者。
五、乘火災、水災或其他災害之際而犯之者。
六、在車站或埠頭而犯之者。
前項之未遂犯罰之。
刑法第二百十條：
偽造、變造私文書，足以生損害於公眾或他人者，處五年以下有期徒刑。
刑法第二百十二條：
偽造、變造護照、旅券、免許證、特許證及關於品行、能力服務或其他相類之證書、
介紹書，足以生損害於公眾或他人者，處一年以下有期徒刑、拘役或三百元以下罰金
。
刑法第二百十六條：
行使第二百十條至第二百十五條之文書者，依偽造、變造文書或登載不實事項或使登
不實事項之規定處斷。
刑法第三百四十六條第一項：
意圖為自己或第三人不法之所有，以恐嚇使人將本人或第三人之物交付者，處六月以
上五年以下有期徒刑，得併科一千元以下罰金。
槍砲彈藥刀械管制條例第十四條第三項
未經許可，持有或意圖販賣而陳列刀械者，處一年以下有期徒刑、拘役或新台幣五十
萬元以下罰金。
附表一：
┌───┬─────┬──────┬───┬──────────────┐
│編  號│時      間│地        點│被害人│ 犯      罪      方      式 │
├───┼─────┼──────┼───┼──────────────┤
│  一  │九十一年四│桃園縣桃園市│丙○○│以Ｔ字型開鎖器，竊取丙○○所│
│      │月十九日凌│建國街二三六│      │有之ＣＸ─四九一六號自小客車│
│      │晨四時許  │號前        │      │（含丙○○之行照及駕照）得手│
│      │          │            │      │後，向丙○○恐嚇三萬元，經磋│
│      │          │            │      │商後降至一萬五千元。        │
├───┼─────┼──────┼───┼──────────────┤
│  二  │九十一年五│基隆市○○街│許秋隆│以Ｔ字型開鎖器，竊取許秋隆所│
│      │月十七日凌│某處        │      │有之車號Ｇ四─七○一五號自小│
│      │晨三、四時│            │      │客車，向許秋隆恐嚇一萬五千元│
│      │許        │            │      │，並依其指示將之匯入陽信商業│
│      │          │            │      │銀行帳號0000000000│
│      │          │            │      │三號帳戶中。                │
└───┴─────┴──────┴───┴──────────────┘
附表二：
┌───────────────────────────────────┐
│編號一、                                                              │
│                                                                      │
│上海商業儲蓄銀行存褶正面偽造之丙○○印文一枚、上海商業銀行儲蓄銀行存戶│
│往來印鑑卡上偽造丙○○之署押一枚及偽造印文三枚、上海商業儲蓄銀行新台幣│
│存款開戶及各項服務申請書上偽造丙○○署押三枚及偽造丙○○印文五枚、偽造│
│丙○○印章一枚。                                                      │
├───────────────────────────────────┤
│編號二、                                                              │
│                                                                      │
│變造之丙○○國民身分證及駕照其上換貼「甲○○」照片各一張              │
├───────────────────────────────────┤
│編號三、上海商業儲蓄銀行存摺一本，帳號：三九二Ｚ0000000000  │
│        戶名：丙○○                                                  │
├───────────────────────────────────┤
│編號四、上海商業儲蓄銀行金融卡一張，帳號：00000000000000│
└───────────────────────────────────┘
續上頁：
┌───────────────────────────────────┐
│編號五、萬通商業銀行金融卡一張，帳號：00000000000000    │
├───────────────────────────────────┤
│編號六、聯邦銀行金融卡一張，帳號：00000000000000        │
├───────────────────────────────────┤
│編號七、誠泰銀行金融卡一張，帳號：000000000000            │
├───────────────────────────────────┤
│編號八、麾托羅拉行動電話一具，序號：000000000000000號  │
│                              門號：0000000000號            │
├───────────────────────────────────┤
│編號九、行動電話ＳＩＭ卡二張，號碼：0000000000、            │
│                                    0000000000號            │
├───────────────────────────────────┤
│編號十、郵政儲金金融卡壹張，帳號：00000000000000        │
├───────────────────────────────────┤
│編號十一、Ｔ型六角起子一支、六角起子四支      │
└───────────────────────────────────┘
續上頁：
┌───────────────────────────────────┐
│編號十二、扁鑽一支                                                    │
└───────────────────────────────────┘
附表三：
┌──┬──────┬─────────┬───────────────┐
│編號│時        間│地              點│方                          式│
├──┼──────┼─────────┼───────────────┤
│ 一 │九十一年五月│桃園縣桃園市○○路│以Ｔ字型開鎖器竊取車號不詳之箱│
│    │十日三、四時│某處              │型車，得時後向車主恐嚇五萬元，│
│    │許          │                  │因車主表示該車已經保險，不願付│
│    │            │                  │款，甲○○等人遂將該車棄置於臺│
│    │            │                  │北縣五股工業區。              │
├──┼──────┼─────────┼───────────────┤
│    │九十一年五月│桃園縣桃園市○○路│以Ｔ字型開鎖器竊取車號不詳之自│
│    │二十日四時許│某處（起訴書誤載為│小客車得手後，向車主恐嚇三萬元│
│    │            │基隆市某處）      │，後降為一萬元，車主依約將一萬│
│二  │            │                  │元匯至行名及帳號不詳之指定帳戶│
│    │            │                  │中。                          │
└──┴──────┴─────────┴───────────────┘
